Michał Jarmużek Grafik komputerowy

mjarmuzek@wp.pl 608 035 775



Jestem projektantem z 20-letnim doświadczeniem, pracowałem m.in. w agencjach reklamowych: Impression, VisualArts oraz firmach związanych z branżą technologiczną: Interbit, Komputronik. Aktualnie pracuje dla firmy Verseo.

Specjalizuję się w kompleksowym przygotowywaniu projektów graficznych. Moja praca polega na wykonywaniu szerokiego spektrum zadań: od prac koncepcyjnych, przez projektowanie, po kodowanie. Biorę udział w pracach działu kreacji, przygotowuję grafiki koncepcyjne, opracowuję key visuale akcji reklamowych. Zajmuję się przygotowaniem kreacji do kampanii online, outdoor.

Do wachlarza moich obowiązków należy także projektowanie UI. Wieloletnie doświadczenie wykorzystuję w pracach związanych z projektowaniem UX. Zastosowanie moich pomysłów pomogło usprawnić proces zakupowy w sklepie internetowym Komputronik.pl.

UMIEJETNOŚCI

Projektowanie graficzne Projektowanie UI Programowanie ogólne

NARZĘDZIA

Adobe CC, Sketch, InVision Studio, HTML, CSS

WYKSZTAŁCENIE

Uniwersytet Zielonogórski Magister inżynier Informatyka 1997 – 2004

ZAINTERESOWANIA

Design w otaczającym mnie świecie, nowe technologie, gry komputerowe, zdrowy tryb życia, sport

DOŚWIADCZENIE

Verseo Sp. z o.o.

2 lat 1 mies.

Graphic Design Specialist 07.2020 – obecnie

Komputronik S.A.

12 lat 4 mies.

Graphic Design Specialist 10.2007 – 3.2020

UI/UX Designer 4.2017 - 3.2020

DTP Specialist 10.2007 – 12.2011

Locooko

3 lata 10 mies.

Freelance Graphic 4.2016 – 3.2020

VisualArts

4 lata 8 mies.

Graphic Design Specialist 9.2005 – 4.2010

Interbit

3 lata 3 mies.

Graphic Design Specialist 6.2002 – 8.2005

Agencja Reklamowa Impression 1 rok 9 mies.

Graphic Design Specialist 9.2000 – 5.2002